【裁判字號】    98,簡上,71
【裁判日期】    980428
【裁判案由】    贓物
【裁判全文】
臺灣臺中地方法院刑事判決              98年度簡上字第71號
上  訴  人
即  被  告  甲○○
上列上訴人即被告因贓物案件，不服本院97年度簡字第1313號中
華民國97年12月11日第一審簡易判決（起訴案號：臺灣臺中地方
法院檢察署97年度偵字第16162號）提起上訴，本院管轄之第二
審合議庭判決如下：
    主    文
原判決撤銷。
甲○○犯故買贓物罪，累犯，處有期徒刑月，如易科罰金，以
新臺幣壹仟元折算壹日；減為有期徒刑壹月又拾伍日，如易科罰
金，以新臺幣壹仟元折算壹日。
    犯罪事實
一、甲○○（原名何敏銳）前因詐欺案件，經本院判處有期徒刑
    3月確定，於民國95年8月16日易科罰金執行完畢。甲○○雖
    可預見某不詳姓名、年籍之成年男子，在臺中市○○路與南
    京東路市場旁，向其兜售之多普達廠牌、型號S300、序號為
    000000000000000號行動電話1支，係來路不明之贓物（該行
    動電話係王林金豆所有，於96年3月18日上午某時，在臺中
    市○區○○路與南京東路口之跳蚤市場攤位上遭竊），竟仍
    基於故買贓物之未必故意，於96年3月18日，以新臺幣（下
    同）3,500元低於市價之代價，在臺中市○○路與南京東路
    口之市場旁，向該名不詳姓名、年籍之成年男子買受之；並
    於購買後，隨即持該行動電話，至鄭周美月所經營位在臺中
    市○○○街135號41室之上帥通訊量販店內，以4,500元之價
    格，轉售予不知情之鄭周美月，鄭周美月再於同年3月22日
    前後，售予不知情之顧客官貞妮，官貞妮再將該行動電話出
    借予男友張立武，由張立武插入其申請之門號0000000000號
    SIM卡使用。嗣經王林金豆發現遭竊報警處理，經警調閱該
    行動電話之通聯紀錄而循線查獲上情。
二、案經王林金豆訴由臺中縣警察局第一分局報告臺灣臺中地方
    法院檢察署檢察官偵查後起訴。
    理    由
一、訊據被告甲○○對於前揭時地故買贓物之犯行業於本院審理
    中坦承不諱，核與告訴人王林金豆於警、偵訊之指述及證人
    鄭周美月、官貞妮、張立武於偵訊中證述之情節相符，並有
    通聯紀錄1份、贓物認領保管單1紙、行動電話外盒照片1張
    、查獲之行動電話照片4張、手機資源回收契約書影本1紙、
    被告汽車駕照正反面及澳門居民身分證正反面影本1紙、交
    通部公路總局臺中區監理所97年2月18日中監駕字第0970006
    550號函暨所附之被告普通汽車駕駛執照登記書影本1份、內
    政部入出國及移民署97年3月28日移署資處娟字第097100354
    20號函暨所附之被告入出國日期證明書影本資料1份、內政
    部警政署刑事警察局鑑定書1紙等在卷可稽。至於被告轉售
    該行動電話之價格，雖被告於本院審理時稱其係以2,800元
    賣出，惟查證人鄭周美月於96年12月13日偵查中證稱係以
    4,500元向被告買得（見偵字卷第37頁），參照被告於97年
    12月8日本院第一審審理中自承其買受該行動電話時，出賣
    人本來要賣5,000元，其殺價到3,500元，及其知道該行動電
    話市面上約5,000多元等語（見97年度易字第4048號卷第38
    頁反面），及衡酌被告於買受該行動電話後隨即於同日賣出
    之情，應以證人鄭周美月所稱被告係以4,500元之價格賣出
    該行動電話，較為可採。綜前所述，本件事證明確，被告之
    犯行堪以認定。
二、核被告所為，係犯刑法第349條第2項之故買贓物罪。被告有
    犯罪事實欄所載之前科，有臺灣高等法院被告前案紀錄表附
    卷可稽，其於有期徒刑執行完畢後，5年以內故意再犯本件
    有期徒刑以上之罪，為累犯，應依法加重其刑。原審就被告
    故買贓物犯行予以論罪科刑，固屬卓見，惟按刑之宣告，實
    體法固賦予法院得為自由之裁量，惟法院行使此項職權時，
    自應受憲法所示之比例原則及平等原則等一般法律原則之支
    配；而此所稱比例原則，係指行使此項職權判斷時，須符合
    客觀上之適當性、相當性與必要性之價值要求，不得逾越此
    等特性之程度，用以維護其均衡；而所謂平等原則，非指一
    律齊頭之平等待遇，應從實質上加以客觀判斷，對於相同之
    條件事實，始得為相同之處理，倘若條件事實有別，則應本
    乎正義理念，分別予以適當之處理。查本件被告係以3,500
    之價金買受系爭贓物即行動電話1支，再以4,500元之價格轉
    賣，其實際獲益之金額為1,000元，且該贓物業經被害人領
    回，使被害人之損失減低，被告所為，對社會秩序所生之危
    害尚非甚鉅，且被告尚有三名子女均賴其撫養，原審未及審
    酌上情，而就被告之故買贓物犯行判處有期徒刑5月，稍嫌
    過重，應由本院予以撤銷改判。從而，被告上訴理由指摘原
    審量刑未及審酌其家庭生活狀況，非無理由，應將原判決撤
    銷改判。爰審酌被告為貪圖小利而故買贓物，其犯罪手段尚
    屬平和，對社會秩序所生危害尚非過鉅，被告需撫養三名子
    女之生活狀況，及被告犯罪後已坦承犯行，犯後態度良好等
    一切情狀，量處如主文所示之刑，並諭知易科罰金之折算標
    準。
三、又被告犯罪時間，係於96年4月24日以前，合於中華民國九
    十六年罪犯減刑條例第2條第1項規定之基準日之前，所宣告
    之刑又未逾有期徒刑1年6月，不在該條例第3條第1項所定排
    除減刑之列，應依該條例第2條第1項第3款之規定，減其刑
    期2分之1，並依該條例第9條規定，諭知易科罰金之折算標
    準。
據上論斷，應依刑事訴訟法第455條之1第1項、第3項、第369條
第1項前段、第364條、第299條第1項前段，刑法第349條第2項、
第47條第1項、第41條第1項前段，刑法施行法第1條之1第1項、
第2項前段，中華民國九十六年罪犯減刑條例第2條第1項第3款、
第7款、第9款，判決如主文。
本案經檢察官乙○○到庭執行職務。
中    華    民    國    98    年     4    月    28    日
          刑事第十五法庭  審判長法  官  巫淑芳
                                法  官  劉麗瑛
                                法  官  戴嘉慧
以上正本證明與原本無異。
本件不得上訴。
                                書記官  劉晴芬
中    華    民    國    98    年     4    月    28    日


司法院資訊處製作；財團法人民間司法改革基金會備份。
